【裁判字號】    89,判,3377
【裁判日期】    891130
【裁判案由】    虛報進口貨物
【裁判全文】
最  高  行  政  法  院  判  決                  八十九年度判字第三三七七號
    原      告  臺灣變頻工業有限公司
    代  表  人  甲○○○
    被      告  財政部基隆關稅局
    代  表  人  鍾火成
右當事人間因虛報進口貨物事件，原告不服財政部中華民國八十八年八月十三日台財
訴第000000000號再訴願決定，提起行政訴訟。本院判決如左：
    主  文
原告之訴駁回。
訴訟費用由原告負擔。
    事  實
緣原告於民國（下同）八十七年二月十日委由有信報關有限公司向被告申報自日本進
口 FUJI INVERTER（變頻器）乙批（報單號碼第：ＡＥ╱八七╱○六二五╱○一一四
號），報列進口稅則第八五○四．四○．九○號，稅率百分之七．五，完稅價格新台
幣（下同）一、三六三、二六八元。嗣經財政部關稅總局驗估處查核結果，原告報關
時繳驗之發票與開狀銀行查復之發票影本金額不符，來貨實際完稅價格應為二、七一
六、四一一元。認原告涉有繳驗偽造發票、虛報交易價格，偷漏關稅之違法行為，被
告乃依據海關緝私條例第三十七條第一項之規定，處以所漏稅額二倍之罰鍰計二○二
、九七二元，並依同條例第四十四條之規定，追徵所漏稅費計一○七、四七四元。原
告不服，聲明異議，未獲變更，提起訴願、再訴願，遞遭決定駁回，遂提起行政訴訟
，茲摘兩造辯論意旨如次：
原告起訴意旨略謂：查系爭貨物之交易價格，即為原告報關時所檢附之發票上所載價
額，此有出口國即日本供應商出具雙方議定之交易證明文件可證。至於該交易價格與
財政部關稅總局驗估處函送開狀銀行查復之存檔發票金額不符，乃因進口之時適逢日
本產業極不景氣，各商社庫存品特多，系爭進口貨品，為庫存品、滯銷品及過期堪用
品，其價格較低，惟為提供日方周轉金，而將押匯金額提高，此可請日本出口商提供
相關文件，證明繳驗之發票並非出之偽造，亦無偷漏進口關稅情形，至於原報單內容
未加註來貨為庫存品，實為原告之承辦人員不知得另行加註所致。而況縱如被告所稱
依關稅法第十二條前段規定，從價課徵關稅之進口貨物，其完稅價格，以該進口貨物
之交易價格作為計算依據，原告亦僅需就所申報之交易價格，與被告所指之完稅價格
之差額，補繳進口關稅，被告竟誤認原告有繳驗偽造發票，偷漏關稅之違法行為，並
據以改估完稅價格，實乃被告並未就交易價格認定之細微差異，詳為體察所致，懇請
鈞院撤銷原處分以維公平云云。
被告答辯意旨略謂：
一、按「報運貨物進口而有虛報所運貨物之價值或繳驗偽造、變造或不實之發票或憑
    證者，得視情節輕重，處以所漏進口稅額二倍至五倍之罰鍰，或沒入或併沒入其
    貨物。」「有違反本條例情事者，除依本條例有關規定處罰外，仍應追徵其所漏
    或沖退之稅款。」，海關緝私條例第三十七條第一項及第四十四條首段分別明定
    。本案原告於八十七年二月十日向被告報運自日本進口 FUJI INVERTER乙批，原
    申報完稅價格為一、三六三、二六八元。嗣經財政部關稅總局驗估處查得原告報
    關時繳驗之發票與開狀銀行提供之存檔發票金額不符，本案實際完稅價格應為二
    、七一六、四一一元，此有被告第八七─一六○一號緝私報告表及財政部關稅總
    局驗估處八十七年七月四日總驗緝三（二）字第八七六○○一○七號函復被告附
    卷可稽，是則原告顯有繳驗偽造發票，虛報價格，偷漏關稅之行為，洵堪認定，
    被告乃依首揭規定科處原告漏稅額二倍之罰鍰二○二、九七二元，並追徵所漏稅
    款一○七、四七四元，於法並無不合。
二、按關稅法第十二條規定：「從價課徵關稅之進口貨物，其完稅價格，以該進口貨
    物之交易價格作為計算根據．．．，第一項交易價格，係指進口貨物由輸出國銷
    售至中華民國實付或應付之價格．．．」，此為交易價格法定詮釋，亦為國際貿
    易所通識。又財政部關稅總局驗估處查得結果，原告既已按開狀金額支付貨款，
    故其支付之貨款即為適法之實付或應付之交易價格，至臻明確，則被告就完稅價
    格之採計認定，於法洵無不合。
三、查進口貨物價格之核定係以實際到貨之交易價格為計算根據，而系爭來貨原申報
    內容及報關所檢附之發票，均未註明來貨為庫存品、滯銷品或過期堪用品，則原
    告自應以實際交易價格誠實申報，今竟以其承辦人員不知應另行加註為由辯解，
    顯係飾詞，殊無足採。又本案原申報單價為財政部關稅總局驗估處向結匯銀行查
    得存檔發票及信用狀所載單價之一半，原告並已按開狀金額支付貨款。且據台北
    駐日經濟文化代表處向日本稅務單位查證本案報關發票之真偽結果，亦發現原申
    報價格僅及日本輸出申告價格之一半。足證本案原告押匯之金額（亦即信用狀所
    載金額）即為實際交易價格，原告稱其「為提供日方周轉金，將押匯金額提高，
    可請日方提供相關資料備查」等語，係事後辯詞，並不足採。
四、本案銀行存檔發票與原告報關時所檢附之發票相較，兩者格式雷同，惟打字字體
    不同，且原報關所檢附之發票所載單價僅為銀行存檔發票單價之一半已如前述，
    原告顯有繳驗偽造發票、虛報貨價、偷漏關稅之違法情事，足堪認定。當依海關
    緝私條例第三十七條第一項之規定核處，於法並無不合，原告所稱，顯係不諳法
    令所致，實不足採。又原告就本案提起行政訴訟後，被告為顧及人民權益及慎重
    計，乃再度函請財政部關稅總局驗估處就其訴訟理由予以複查，經該處函復說明
    並檢附調查報告第八七─七九六○Ｂ一號影本，原核定價格應屬合理適法，詳如
    前述，則原告所訴理由均不足採。綜上所述，本件原處分及訴願、再訴願之決定
    ，認事用法洵無不合，原告之訴，顯無理由，擬請予以駁回等語。
    理  由
按報運貨物進口而有繳驗偽造、變造或不實之發票或憑證者，得視情節輕重，處以所
漏進口稅額二倍至五倍之罰鍰，或沒入或併沒入其貨物，並追徵所漏進口稅捐，海關
緝私條例第三十七條第一項第三款及第四十四條前段分別定有明文。本件原告於八十
七年二月十日向被告報運自日本進口 FUJI INVERTER乙批，原申報完稅價格為一、三
六三、二六八元。嗣財政部關稅總局驗估處查得原告報關時繳驗之發票與開狀銀行提
供之存檔發票金額不符，其實際完稅價格應為二、七一六、四一一元，此有被告第八
七─一六○一號緝私報告表及財政部關稅總局驗估處八十七年七月四日總驗緝三（二
）字第八七六○○一○七號函附被告卷可稽，足證原告顯有繳驗不實發票，虛報價格
，偷漏關稅之行為，堪予認定。原告雖主張本案貨物因係庫存品、滯銷品及過期堪用
品，故價格較低，至於開狀發票金額與報關發票不符，係為提供日本賣方週轉金，而
將押匯金提高，另原告未加註來貨為庫存品，實為原告之承辦人員不知得另行加註所
致云云。經查本案係原告自行進口，自行開狀，其報單申報之價格及所繳檢之發票所
載價格，與財政部關稅總局驗估處向開狀銀行查得之COMMERCIAL INVOICE所載金額不
符，本件原告申報單價為財政部關稅總局驗估處向結匯銀行查得存檔發票及信用狀所
載單價之一半，原告並已按開狀金額支付貨款。且本件經財政部關稅總局函請台北駐
日經濟文化代表處向日本稅務單位查證本案報關發票之真偽結果，亦發現原申報價格
僅及日本輸出申告價格之一半，此有台北駐日經濟文化代表處驗外東字第五十二號函
附在被告卷內可稽，足證本件原告押匯之金額（亦即信用狀所載金額）即為實際交易
價格，原告稱其為提供日方周轉金，將押匯金額提高，可請日方提供相關資料備查等
語，係事後辯詞，並不足採。原告有繳驗不實發票，虛報貨價之違章事證明確，自應
依法論處，原處分處以所漏稅額二倍之罰鍰二○二、九七二元，並追徵所漏稅款一○
七、四七四元，並無不合。至原處分及一再訴願決定所載事實認原告偽造發票，與本
院所認定原告繳驗不實發票，固有不同，惟其應成立違規行為，依首開法條論處及補
稅則並無不同，訴願及再訴願決定仍予維持。原告起訴意旨難認有理由，應予駁回。
據上論結，本件原告之訴為無理由，爰依行政訴訟法施行法第二條、行政訴訟法第九
十八條第三項前段，判決如主文。
中    華    民    國     八十九      年     十一     月      三十       日
                    最 高 行 政 法 院  第 一 庭
                                審 判 長 法  官      黃  綠  星
                                         法  官      彭  鳳  至
                                         法  官      蔡  進  田
                                         法  官      黃  璽  君
                                         法  官      廖  宏  明
右  正  本  證  明  與  原  本  無  異
                                         法院書記官  邱  彰  德
中    華    民    國     八十九      年     十二     月       一        日


司法院資訊處製作；財團法人民間司法改革基金會備份。
